【裁判字號】    95,交易,379
【裁判日期】    950728
【裁判案由】    公共危險
【裁判全文】
臺灣臺北地方法院刑事判決             95年度交易字第379號
公  訴  人  臺灣臺北地方法院檢察署檢察官
被      告  甲○○
上列被告因公共危險案件，經檢察官提起公訴（九十五年度偵字
第一００九九號），嗣被告於本院準備程序進行中先就被訴事實
為有罪之陳述，經合議庭裁定改行簡式審判程序，本院判決如下
：
    主  文
甲○○服用酒類，不能安全駕駛動力交通工具而駕駛，累犯，處
有期徒刑陸月，如易科罰金，以銀元參佰元即新臺幣玖佰元折算
壹日。
    事  實
一、甲○○前於民國九十年間因犯酒後駕車之公共危險罪，經臺
    灣板橋地方法院以九十年度板交簡字第一五八號判處拘役五
    十日確定，於九十年五月三十一日易科罰金執行完畢。復於
    九十二年間再犯酒後駕車之公共危險罪，經同院以九十二年
    度交易字第三四一號判處有期徒刑為三月，嗣撤回上訴確定
    ，於九十二年十二月十一日易科罰金執行完畢。詎仍未知警
    惕，自九十五年四月二十六日晚間九時許起至同日晚間十一
    時止，在臺北縣永和市○○街某處，與友人飲用米酒，已達
    客觀生活經驗上不能安全駕駛動力交通工具之狀態（呼氣酒
    精濃度每公升零點八五毫克），猶於飲畢後駕駛車牌號碼Ｄ
    ＬＰ－０四二號輕型機車（起訴書誤繕為ＤＬＰ－四０二）
    ，而於同日晚間十一時四十一分左右，於臺北市中正區○○
    ○路○段一五五號前，為警攔停查獲，並進行呼氣酒精濃度
    檢測，測得其呼氣中所含酒精濃度高達每公升零點八五毫克
    （ＭＧ＼Ｌ），始悉上情。
二、案經臺北市政府警察局大安分局移送臺灣臺北地方法院檢察
    署檢察官偵查起訴，並經本院合議庭裁定以簡式審判程序審
    理。
    理  由
一、上揭犯罪事實，業據被告甲○○於本院審理時坦認不諱，並
    有酒精濃度測試結果紀錄表、臺北市政府警察局舉發違反道
    路交通管理事件通知單、測試觀察紀錄表及各一紙附卷可參
    （偵查卷第十頁、第十一頁），本件事證明確，被告犯行堪
    以認定。
二、查被告行為後，刑法業於九十四年二月二日修正公布，九十
    五年七月一日起施行，其中第五十六條關於連續犯之規定已
    刪除，並修正第二條、第二十八條、第三十三條、第三十八
    條、第四十一條、第四十二條、第五十五條及第七十四條等
    規定。按行為後法律有變更者，適用行為時之法律，但行為
    後之法律有利於行為人者，適用最有利於行為人之法律，修
    正後刑法第二條第一項定有明文。此條規定係規範行為後法
    律變更所生新舊法律比較適用之準據法，本身尚無新舊法比
    較之問題，於新法施行後，應一律適用新法第二條第一項之
    規定，為「從舊從輕」之比較，先予敘明。再按本次法律變
    更，比較時應就罪刑有關之共犯、未遂犯、想像競合犯、牽
    連犯、連續犯、結合犯，以及累犯加重、自首減輕暨其他法
    定加減原因（如身分加減）與加減例等一切情形，綜其全部
    罪刑之結果而為比較（最高法院九十五年五月二十三日九十
    五年度第八次刑庭會議決議參照）。經查：
（一）關於被告累犯之問題，修正前刑法第四十七條規定「受有
      期徒刑之執行完畢，或受無期徒或有期徒刑一部之執行而
      赦免後，五年以內再犯有期徒刑以上之罪者，為累犯，加
      重本刑至二分之一」，而修正後之刑法第四十七條第一項
      則規定「受徒刑之執行完畢，或一部之執行而赦免後，五
      年以內故意再犯有期徒刑以上之罪者，為累犯，加重本刑
      至二分之一」，比較新舊法之結果，舊法對於被告並無不
      利。
（二）刑法第四十一條第一項前段關於易科罰金之規定，修正前
      規定：「犯最重本刑為五年以下有期徒刑以下之刑之罪，
      而受六個月以下有期徒刑或拘役之宣告，因身體、教育、
      職業、家庭之關係或其他正當事由，執行顯有困難者，得
      以一元以上三元以下折算一日，易科罰金」，修正後規定
      ：「犯最重本刑為五年以下有期徒刑以下之刑之罪，而受
      六個月以下有期徒刑或拘役之宣告者，得以新臺幣一千元
      、二千元或三千元折算一日，易科罰金」，比較修正前、
      後之法律，以修正前之法律較有利於被告。
（三）綜上，依整體比較之結果，以舊法對於被告較為有利，爰
      依修正後刑法第二條第一項前段之規定，適用行為時修正
      前刑法之相關規定及罰金罰鍰提高標準條例第二條之規定
      予以處斷。
三、核被告所為，係犯刑法第一百八十五條之三服用酒類不能安
    全駕駛動力交通工具而駕駛罪。查被告有如犯罪事實欄所載
    之前案及執行紀錄之事實，有臺灣高等法院被告前案紀錄表
    在卷可稽，其於受有期徒刑之執行完畢，五年以內再犯本件
    有期徒刑以上之罪，為累犯，依修正前刑法第四十七條之規
    定，加重其刑。爰審酌酒醉駕車之危害及酒後不應駕車之觀
    念，已透過學校教育、政令宣導及各類媒體廣為介紹及傳達
    各界週知多年，且被告前有多次服用酒類不能安全駕駛之前
    案記錄，對於酒後不能駕車，及酒醉駕車之危險性，應有相
    當之認識，然被告酒後仍逞能駕駛動力交通工具，既漠視自
    身安危，尤枉顧公眾安全，其缺乏尊重其他用路人生命、財
    產安全之觀念，甚為可議，應予相當之非難，惟其犯後坦承
    犯行，態度良好，並審酌被告犯罪之手段、品行、智識程度
    、所生危害等一切情狀，量處如主文所示之刑，並依修正前
    刑法第四十一條第一項前段、罰金罰鍰提高標準條例第二條
    之規定諭知易科罰金之折算標準，以資懲儆。
據上論斷，依刑事訴訟法第二百七十三條之一第一項、第二百九
十九條第一項前段，修正後刑法第二條第一項前段、刑法第一百
八十五條之三、修正前刑法第四十七條、第四十一條第一項前段
，修正前罰金罰鍰提高標準條例第二條，現行法規所定貨幣單位
折算新臺幣條例第二條，判決如主文。
本案經檢察官鄭克盛到庭執行職務
中    華    民    國    95    年    7     月    28    日
                  刑事第三庭    法  官  胡宗淦
以上正本證明與原本無異。
如不服本判決，應於判決送達後10日內，向本院提出上訴狀。
                                書記官  張耀鴻
中    華    民    國    95    年    7     月    28    日
附錄法條：
中華民國刑法第185條之3
（重大違背義務致交通危險罪）
服用毒品、麻醉藥品、酒類或其他相類之物，不能安全駕駛動力
交通工具而駕駛者，處1年以下有期徒刑、拘役或3萬元以下罰金
。


司法院資訊處製作；財團法人民間司法改革基金會備份。
